臺灣高等法院臺中分院刑事判決       100年度上訴字第1757號
上  訴  人
即  被  告  吳家明
上列上訴人因毒品危害防制條例案件，不服臺灣臺中地方法院
100年度訴字第888號中華民國100年6月27日第一審判決(起訴案
號：臺灣臺中地方法院檢察署100年度毒偵字第464號)，提起上
訴，本院判決如下：
    主  文
上訴駁回。
    理  由
一、按依刑事訴訟法第350條、第361條、第362條、第367條規定
    ，不服地方法院之第一審判決而上訴者，須提出上訴書狀，
    並應敘述具體理由，為上訴必備之程式；其所提出之書狀未
    敘述上訴理由，或僅曾以言詞陳述上訴理由者，均應於上訴
    期間屆滿後20日內補提理由書於第一審法院。第一審法院經
    形式審查，認逾期未補提上訴理由者，應定期間先命補正；
    逾期未補正者，為上訴不合法律上之程式，應以裁定駁回。
    倘已提出上訴理由，但所提非屬具體理由者，或已上訴但未
    提上訴理由，經審判長定期間補正仍未補正者，則應由第二
    審法院以上訴不合法律上之程式，判決駁回。而所謂具體理
    由，必係依據卷內既有訴訟資料或提出新事證，指摘或表明
    第一審判決有何採證認事、用法或量刑等足以影響判決本旨
    之不當或違法，而構成應予撤銷之具體事由，始克當之(例
    如：依憑證據法則具體指出所採證據何以不具證據能力，或
    依憑卷證資料，明確指出所為證據證明力之判斷如何違背經
    驗、論理法則)；倘僅泛言原判決認定事實錯誤、違背法令
    、量刑失之過重或輕縱，而未依上揭意旨指出具體事由，或
    形式上雖已指出具體事由，然該事由縱使屬實，亦不足以認
    為原判決有何不當或違法者(例如：對不具有調查必要性之
    證據，法院未依聲請調查亦未說明理由，或援用證據不當，
    但除去該證據仍應為同一事實之認定)，皆難謂係具體理由
    ，俾與第二審上訴制度旨在請求第二審法院撤銷、變更第一
    審不當或違法之判決，以實現個案救濟之立法目的相契合，
    並節制濫行上訴(最高法院97年度台上字第892號刑事判決意
    旨參照)。
二、本件上訴人即被告吳家明(下稱被告)上訴理由略以：被告已
    承認施用毒品並坦白供述毒品來源，理應依毒品危害防制條
    例第17條第1項減刑，被告家中有母親及2個小孩，母親因糖
    尿病導致雙眼失明，亟需被告賺錢養家。原審判處被告有期
    徒刑1年4月，顯有過重，請從輕量刑云云。
三、本院查：
(一)按毒品危害防制條例第17條第1項規定：犯第10條第2項之罪
    ，供出毒品來源，因而破獲者，得減輕其刑，其立法意旨重
    在鼓勵具體供出其上游販毒者，俾資追查該毒梟前手及其上
    游毒品，以杜絕毒品之蔓延與氾濫為目的。倘未因其自白進
    而查獲毒梟前手或其上游毒品者，自不得執此邀本條規定之
    寬減。查，被告吳家明固主張其於警詢及審理中已供出毒品
    來源云云。然本件原審判決業已載明：「本件被告雖於查獲
    時供出林宜杏為其上手，然警方於查獲被告前，已針對林宜
    杏販賣第一級毒品犯行進行調查，且已逮捕林宜杏，且在被
    告撥打電話予林宜杏時，警方從旁即已得知林宜杏有販賣海
    洛因予被告之犯行，此業據證人即承辦林宜杏販賣毒品犯行
    之警員陳慶璋到庭證述明確...，是警方既已於被告供出林
    宜杏前，鎖定林宜杏販賣海洛因犯行加以偵辦，揆諸前開最
    高法院判決之意旨，自不得依毒品危害防制條例第17條第1
    項之規定，加以減免其刑」(見原審判決書第5頁)。是以，
    檢警查獲被告施用毒品之來源，並非因為被告供述而查獲，
    自不符毒品危害防制條例第17條第1項減刑之規定。被告對
    警方已查獲毒品上游知不知情而供述，與此無涉，故其指稱
    仍應有毒品危害防制條例第17條第1項減刑規定之適用等情
    ，容有誤會。
(二)次按刑事審判旨在實現刑罰權之分配的正義，故法院對有罪
    被告之科刑，應符合罪刑相當之原則，使輕重得宜，罰當其
    罪，以契合社會之法律感情，此所以刑法第57條明定科刑時
    應審酌一切情狀，尤應注意該條所列10款事項以為科刑輕重
    之標準，俾使法院就個案之量刑，能斟酌至當。而量刑輕重
    係屬事實審法院得依職權自由裁量之事項，苟已斟酌刑法第
    57條各款所列情狀而未逾越法定刑度，不得遽指為違法(最
    高法院72年度台上字第6696號判例要旨參照)。被告吳家明
    雖以原審判處被告有期徒刑1年4月過重，深感不服等語，為
    其上訴理由。然其在原審準備程序及審理時，業已為有罪之
    陳述，復表明無證據調查，承認犯罪，有原審準備程序及簡
    式審判筆錄等可稽(見原審卷第27頁背面、第42頁)，則原審
    以被告一再施用毒品，前於5年內已再犯施用毒品案件，又
    再犯本案，戕害自身健康，復有多次施用毒品經判刑之前科
    ，素行堪認不佳，暨其智識、犯罪之目的、動機、手段，犯
    後坦承犯行，態度尚可等一切情狀，量處有期徒刑1年4月，
    業已詳細敘述其量刑理由，則原審在法定刑範圍內科處刑罰
    ，其所為量刑職權之行使，核無不合。
四、綜上所述，被告吳家明之上訴理由，既非本於案內具體之卷
    證資料，或提出其他新事證，以指摘或表明第一審判決有何
    採證認事、用法或量刑等足以影響判決本旨之不當或違法，
    而可構成應予撤銷之具體事由，則揆諸前開最高法院判決之
    意旨，及依「程序優先於實體」之刑事訴訟法原則，本件上
    訴即不合法定上訴程式，而應予駁回，並不經言詞辯論為之
    。
據上論斷，應依刑事訴訟法第367條前段、第372條，判決如主文
。
中    華    民    國   100    年    9     月    15    日
            刑事第五庭  審判長法  官  趙  春  碧
                              法  官  卓  進  仕
                              法  官  林  宜  民
以上正本證明與原本無異。
如不服本判決應於收受送達後10日內向本院提出上訴書狀，其未
敘述上訴之理由者，並得於提起上訴後10日內向本院補提理由書
（均須按他造當事人之人數附繕本）「切勿逕送上級法院」。

                              書記官  吳  雅  菁
中    華    民    國   100    年    9     月    15    日